# 求教，陈版主，通过期货市场交割方式与关联方发生的交易，是否属于关联交易。

提问人：lw7540 时间：2016-03-04 12:49:39
A公司通过期货市场交割方式销售货物，实际销售对象非A公司自主选择而是期货市场匹配的。请问，如果期货市场匹配的客户中包括A公司关联方，A公司是否需要认定为关联交易并在附注中进行披露？

回答人：chenyiwei
虽然实际销售对象非A公司自主选择而是期货市场匹配的，但也应作为关联交易予以披露。当然同时可以注释说明其交易对手的确定方法和交易定价原则，以消除质疑。